臺灣臺中地方法院民事判決
111年度中簡字第2692號
原      告  中國信託商業銀行股份有限公司


法定代理人  利明献  
訴訟代理人  王三仁  
被      告  林助信律師即林勵水之遺產管理人

上列當事人間給付簽帳卡消費款等事件，本院於民國111 年9 月
27日言詞辯論終結，判決如下：
    主      文
被告應就管理被繼承人林勵水之遺產範圍內給付原告新臺幣409,
582 元，及如附表所示之利息。
訴訟費用由被告於管理被繼承人林勵水之遺產範圍內負擔。
本判決得假執行。
    事實及理由
一、原告主張：
　㈠訴外人即被繼承人林寶連（下稱林寶連）於民國91年11月27
    日向原告申請信用卡使用，約定林寶連得持卡向特約商店簽
    帳消費，未依約定期清償消費款，全部債務則視為到期；詎
    林寶連未依約繳款，迄今尚積欠原告消費款新臺幣（下同）
    95,071元、利息2,373 元及其他費用3,850 元，共計101,29
    4 元，及如附表編號1 所示之利息未清償。
　㈡林寶連復於92年4 月17日向原告申請現金卡使用，約定借款
    最高限額50萬元，自92年4 月17日起採循環動用，利息採固
    定利率計付，如未依約定期清償消費款，依約定全部債務視
    為到期，詎林寶連截至108 年1 月2 日起仍未依約繳款，迄
    今尚積欠原告308,288 元，及如附表編號2 所示之利息未清
    償。
　㈢嗣林寶連於108 年1 月15日死亡，由其繼承人即訴外人林勵
    水(下稱林勵水)繼承後，林勵水再於同年8 月12日過世，其
    所有繼承人均拋棄繼承後，經臺灣臺北地方法院以110 年度
    司繼字第1531號民事裁定選任被告為林勵水之遺產管理人，
    則被告應於管理林勵水之遺產範圍內就林勵水所繼承之債務
    負清償責任，為此依消費借貸、繼承及遺產管理之法律關係
    提起本件訴訟等語。並聲明：如主文第1 項所示。
二、被告則以：對於原告之請求認諾等語。　
三、本院之判斷：
　　按民事訴訟法第384 條規定：「當事人於言詞辯論時為訴訟
    標的之認諾者，應本於其認諾為該當事人敗訴之判決。」，
    而該條所謂為訴訟標的之認諾，乃指被告對于原告依訴之聲
    明所為關於某法律關係之請求，向法院為承認者而言，其承
    認須於言詞辯論時為之，始生訴訟法上認諾之效力。且上訴
    人既於言詞辯論時為訴訟標的之認諾，法院即應不調查被上
    訴人所主張為訴訟標的之法律關係是否果屬存在，而以認諾
    為該上訴人敗訴之判決基礎(最高法院44年台上字第843 號
    及45年台上字第31號民事裁判意旨可資參照)。本件原告起
    訴請求如主文第1 項所示，業經被告於本院言詞辯論期日當
    庭表示同意原告之請求，並經記明筆錄在卷（本院卷第29頁
    ），既被告對原告起訴聲明所為法律關係之主張為承認之意
    思表示，則應已發生對訴訟標的法律關係之認諾，故本院毋
    須再為調查原告主張之訴訟標的法律關係是否存在，即應本
    於該項認諾而為被告敗訴之判決。從而，原告消費借貸、繼
    承及遺產管理之法律關係，請求被告於管理被繼承人林勵水
    之遺產範圍內給付如主文及附表所示之金額及利息，為有理
    由，應予准許。
四、本件係依民事訴訟法第427 條第1 項規定適用簡易程序，並
    為被告敗訴之判決，依同法第389 條第1 項第3 款規定，應
    依職權宣告假執行。
五、訴訟費用負擔之依據：民事訴訟法第78條。　　
中　　華　　民　　國　　111 　年　　9 　　月　　30　　日
                  臺灣臺中地方法院臺中簡易庭
                              法　官  陳航代
以上正本係照原本作成。
如不服本判決，應於送達後20日內，向本院提出上訴狀並表明上
訴理由，如於本判決宣示後送達前提起上訴者，應於判決送達後
20日內補提上訴理由書（須附繕本）。如委任律師提起上訴者，
應一併繳納上訴審裁判費。 
中　　華　　民　　國　 111　　年　　9 　　月　　30　　日
                              書記官  王梓芸　　　　　　　　　　　　　　　　　
　　　　　　　　　　　　　　　　　
附表：

編號 產品 請求金額（新台幣） 本金金額（新台幣）  利 息 起 算 日 年  息  (％)  1 信用卡 101,294元  95,071元 民國108年5月24日起至清償日止。   15   2 現金卡 308,288元 308,288元 民國108年1月3日起至清償日止。 15 合   計  409,582元